【裁判字號】    97,審訴,1492
【裁判日期】    970606
【裁判案由】    違反電信法等
【裁判全文】
臺灣高雄地方法院刑事判決            97年度審訴字第1492號
公  訴  人  臺灣高雄地方法院檢察署檢察官
被      告  甲○○
                    另案在臺灣高雄第二監獄執行中
上列被告因違反電信法等案件，經檢察官提起公訴（96年度偵字
第30948 號），本院改依簡式審判程序審理，判決如下：
    主  文
甲○○犯夜間侵入住宅竊盜罪，累犯，處有期徒刑拾壹月；又犯
電信法第五十六條第一項之盜用電信設備通信罪，累犯，處有期
徒刑參月。應執行有期徒刑壹年。
    事實及理由
一、按本件被告甲○○所犯係死刑、無期徒刑、最輕本刑為3 年
    以上有期徒刑以外之罪，其於準備程序就被訴事實為有罪之
    陳述，經受命法官告知簡式審判程序之旨，並聽取其與公訴
    人之意見後，本院認無不得或不宜改依簡式審判程序進行之
    處，爰依刑事訴訟法第273 條之1 第1 項、第284 條之1 ，
    裁定本件由受命法官獨任進行簡式審判程序，合先敘明。
二、本件犯罪事實及證據，除犯罪事實「於96年7 月20日晚上9
    時30分許，侵入乙○○○位於高雄市○○區○○路84巷25號
    住宅內」更正為「於96年7 月20日夜間7 、8 時許，見乙○
    ○○位於高雄市○○區○○路84巷25號之住宅大門未上鎖，
    遂徒手開啟該大門而侵入其內」；「於同日22時24分54秒起
    至翌日上午7 時3 分31秒止，予以盜用之，共計撥打8 通給
    蔡禮安」更正為「於如附表所示之時間，接續盜用上開行動
    電話，撥打電話予如附表所示之通話對象」；證據部分補充
    「被告於本院審理中之自白」外，餘均引用檢察官起訴書所
    載，如附件。
三、按電信法第56條第1 項規定所謂「盜用他人電信設備通信」
    ，不以盜拷他人行動電話之序號、內碼等資料於自己之手機
    內為盜用之唯一方式，其他諸如：利用他人住宅內之有線電
    話，盜打他人電話為通信行為，或在住宅外之電話接線箱內
    盜接，或意圖為自己不法之所有，竊取他人之行動電話手機
    ，進而為盜打通信行為，或僅以使用竊盜之意思，擅取他人
    之行動電話手機為盜打通信之行為，不一而足，皆成立本罪
    。又電信法第56條第1 項之罪，以意圖為自己或第三人不法
    之利益，使用有線、無線或其他電磁方式，盜接或盜用他人
    電信設備通信者為要件。本罪之處罰詐得免繳電信通信費用
    之不法利益規定，乃刑法詐欺得利罪之特別法，依特別法優
    於普通法之原則，毋庸再論以詐欺得利罪（最高法院88年度
    第1 次刑事庭會議決議意旨參照）。是核被告前開竊取他人
    物品之所為，係犯刑法第321 條第1 項第1 款之夜間侵入住
    宅竊盜罪；其前開盜打他人行動電話之所為，係犯電信法第
    56條第1 項之盜用電信設備通信罪。被告竊得上開行動電話
    及其內之SIM 卡後，多次盜打該行動電話號碼之犯行，均係
    利用同一機會下，接續而為之數個舉動，依一般社會健全之
    觀念，在時間差距上難以強行分開，侵害同一之法益，為接
    續犯，應予包括之評價，而為實質之一罪。被告如附表編號
    2 、編號7 至10、編號14至19所示之盜用電信設備通信犯行
    ，雖未據檢察官起訴，惟此部分與起訴之盜用電信設備通信
    犯行（即如附表編號1 、編號3 至6 、編號11至13所示部分
    ），具有接續犯之實質上一罪關係，自為起訴效力所及，本
    院得併予審理，附此敘明。被告所犯上開2 罪間，犯意各別
    、行為互殊，自應分論併罰。被告有如起訴書所載之前科紀
    錄乙情，有臺灣高等法院被告前案紀錄表在卷可稽，其受有
    期徒刑執行完畢，5 年內故意再犯本件最重本刑為有期徒刑
    以上之2 罪，均為累犯，應依刑法第47條第1 項規定加重其
    刑。爰審酌被告正值青壯，為貪圖不法利益，竟率爾竊取他
    人財物，並盜打他人行動電話，所為實不足取，然念其犯後
    坦承所有犯行，態度良好，復參以其所竊得之財物價值、造
    成他人所受損失程度等一切情狀，分別量處如主文所示之刑
    ，並定其應執行之刑，以資懲儆。末查，電信法第60條固規
    定「犯第56條至第58條之罪者，其『電信器材』，不問屬於
    犯人與否，沒收之」，惟觀之電信法第56條第1 項係規定「
    意圖為自己或第三人不法之利益，以有線、無線或其他電磁
    方式，盜接或盜用他人『電信設備』通信者」，同條第2 項
    則規定「意圖供自己或第三人盜接或盜用他人『電信設備』
    通信，而製造、變造或輸入『電信器材』者」或「意圖供第
    三人盜接或盜用他人『電信設備』通信，而販賣、轉讓、出
    租或出借『電信器材』者」，依上開法條規定可知，被害人
    遭盜接、盜用者為所謂之「電信設備」，而供行為人犯罪之
    工具者，始為所謂之「電信器材」，亦即同法第60條應沒收
    之物。是本件被害人遭盜用之行動電話及其內之SIM 卡，要
    屬前揭法條所謂「他人電信設備」，爰不為沒收之宣告，併
    此敘明。
據上論斷，應依刑事訴訟法第273 條之1 第1 項、第284 條之1
、第299 條第1 項前段、第310 條之2 、第454 條第2 項，電信
法第56條第1 項，刑法第11條前段、第321 條第1 項第1 款、第
47條第1 項、第51條第5 款，判決如主文。
本案經檢察官林妙蓁到庭執行職務。
中    華    民    國    97    年    6     月    6     日
                  刑事第七庭    法  官  陳君杰
以上正本證明與原本無異。
如不服本判決，應於判決送達後10日內，向本院提出上訴狀。
中    華    民    國    97    年    6     月    6     日
                                書記官  李承悌
附錄本判決論罪科刑之法條：
刑法第321條第1項
犯竊盜罪而有左列情形之一者，處6 月以上、5 年以下有期徒刑
：
一  於夜間侵入住宅或有人居住之建築物、船艦或隱匿其內而犯
    之者。
二  毀越門扇、牆垣或其他安全設備而犯之者。
三  攜帶兇器而犯之者。
四  結夥三人以上而犯之者。
五  乘火災、水災或其他災害之際而犯之者。
六  在車站或埠頭而犯之者。
電信法第56條第1 項
意圖為自己或第三人不法之利益，以有線、無線或其他電磁方式
，盜接或盜用他人電信設備通信者，處5 年以下有期徒刑，得併
科新臺幣150 萬元以下罰金。
附表：
┌──┬──────────────┬────┬──────┐
│編號│開始盜用時間                │通話秒數│通話對象號碼│
├──┼──────────────┼────┼──────┤
│ 1  │96年7 月20日夜間10時24分54秒│54秒    │0000000000  │
├──┼──────────────┼────┼──────┤
│ 2  │96年7 月20日夜間10時26分25秒│18秒    │0000000000  │
├──┼──────────────┼────┼──────┤
│ 3  │96年7 月20日夜間10時29分17秒│26秒    │0000000000  │
├──┼──────────────┼────┼──────┤
│ 4  │96年7 月20日夜間11時16分28秒│90秒    │同上        │
├──┼──────────────┼────┼──────┤
│ 5  │96年7 月21日凌晨0 時32分42秒│35秒    │同上        │
├──┼──────────────┼────┼──────┤
│ 6  │96年7 月21日凌晨2 時22分59秒│134 秒  │同上        │
├──┼──────────────┼────┼──────┤
│ 7  │96年7 月21日凌晨4 時25分45秒│14秒    │117         │
├──┼──────────────┼────┼──────┤
│ 8  │96年7 月21日上午6 時8 分55秒│48秒    │0000000000  │
├──┼──────────────┼────┼──────┤
│ 9  │96年7 月21日上午6 時18分57秒│11秒    │同上        │
├──┼──────────────┼────┼──────┤
│ 10 │96年7 月21日上午6 時22分52秒│93秒    │同上        │
├──┼──────────────┼────┼──────┤
│ 11 │96年7 月21日上午6 時47分51秒│31秒    │0000000000  │
├──┼──────────────┼────┼──────┤
│ 12 │96年7 月21日上午6 時58分33秒│161 秒  │同上        │
├──┼──────────────┼────┼──────┤
│ 13 │96年7 月21日上午7 時3 分31秒│22秒    │同上        │
├──┼──────────────┼────┼──────┤
│ 14 │96年7 月22日凌晨3 時9 分15秒│58秒    │0000000000  │
├──┼──────────────┼────┼──────┤
│ 15 │96年7 月22日凌晨3 時13分36秒│75秒    │0000000000  │
├──┼──────────────┼────┼──────┤
│ 16 │96年7 月22日凌晨3 時15分7 秒│58秒    │同上        │
├──┼──────────────┼────┼──────┤
│ 17 │96年7 月22日凌晨3 時20分8 秒│32秒    │同上        │
├──┼──────────────┼────┼──────┤
│ 18 │96年7 月22日凌晨3 時29分10秒│20秒    │0000000000  │
├──┼──────────────┼────┼──────┤
│ 19 │96年7 月22日凌晨3 時31分36秒│327 秒  │0000000000  │
└──┴──────────────┴────┴──────┘


司法院資訊處製作；財團法人民間司法改革基金會備份。
